臺灣高等法院臺中分院刑事判決　　　　　　　　九十一年度交上易字第一六四五號
　　上　訴　人　丁○○
　　即　被　告
右上訴人因公共危險等案件，不服臺灣臺中地方法院九十一年度易字第八四號中華民
國九十一年七月二十五日第一審判決（起訴案號：臺灣臺中地方法院檢察署九十年度
偵字第二○九一五號、併辦案號：九十一年度偵字第七四一一號），提起上訴，本院
判決如左：
      主  文
上訴駁回。
      事  實
一、丁○○於民國（下同）九十年一月十五日二十一時十分許起至同日二十三時五十
    分許止，在台中市○○路靠近公益路之阿順師擔仔麵店，與朋友一起飲用酒類，
    已達不能安全駕駛動力交通工具之程度，仍於同日二十三時五十三分許，駕駛車
    牌號碼ＮＯ－○七○二號自小客車離開，後沿臺中市○○路由精忠街往公益北街
    方向行駛（酒醉駕車部分業經撤回上訴確定），行經上開路段與精誠十二街無號
    誌之交岔路口時，本應注意車前狀況，並隨時採取必要之安全措施，而依當時天
    候佳、有照明光線、路面乾燥、無缺陷、無障礙物，且視距良好等情，又無不能
    注意之情形，竟因疏未注意對向車道有本應注意轉彎應讓直行車先行之丙○○，
    騎乘車牌號碼ＥＹＢ－五六八號輕型機車附載乙○○，沿精誠路左轉精誠十二街
    ，未讓直行車先行而違規左轉行駛而來之狀況，致一時避煞不及，碰撞丙○○騎
    乘之上開機車而肇事，使丙○○受有兩肘、前臂、踝、足等處之挫傷傷害（丙○○部分業經於原審法院撤回告訴）；而乙○○則受有左腳大趾骨折、左膝、左
    足挫傷等之傷害。嗣經警前往處理，並於九十年十一月十六日凌晨零時二十八分
    許，在肇事現場對丁○○實施酒精濃度測試，測得呼氣所含酒精成分測定值每公
    升達零點七一亳克。
二、案經被害人丙○○、乙○○訴由臺中市警察局第一分局報請台灣台中地方法院檢
    察署檢察官偵查起訴及同署檢察官移送併辦。
    理      由
一、訊據上訴人即被告丁○○（下稱被告）對於右揭犯罪事實均坦承不諱，核與告訴
    人丙○○、乙○○所指訴之情節大致相符，復有台中市○○○道路交通事故調查
    表、警員謝瑞偉之職務報告、呼氣酒精濃度測試表各一件、台中市警察局舉發違
    反道路交通管理事件通知單影本一件、刑法第一百八十五條之三案件測試觀察紀
    錄表一件附卷可稽。而告訴人乙○○受有左腳大趾骨折、左膝、左足挫傷等之
    傷害；告訴人丙○○受有兩肘挫傷、前臂挫傷、踝及足挫傷之傷害，亦分別有台
    中市林新醫院診斷證明書、慈山中醫聯合診所診斷証明書各一份附卷可佐。
二、本件事故發生後，在被告小客車行駛之車道留有小客車煞車痕兩道，告訴人機車
    所行駛之車道留有刮地痕一道，均與道路中心線平行。左側煞車痕及刮地痕起點
    均在精誠路與精誠十二街之路口內；左側煞車痕與道路中心線（雙黃線）之垂直
    距離為○．二公尺；右側煞車痕與道路中心線（雙黃線）之垂直距離為一．八公
    尺。刮地痕與道路中心線（雙黃線）垂直距離為一．七公尺，此有卷附道路交通
    事故調查報告表內之現場圖可憑。而告訴人楊素鈴陳稱其係沿精誠路北向行駛，
    至精誠路與精誠十二街路口前，欲左轉進入精誠十二街，還沒有到精誠十二街未
    左轉前即被撞云云。但依上開現場圖所示，機車刮地痕起點係在精誠路與精誠十
    二街之路口內，足認告訴人之機車已進入精誠路與精誠十二街之路口內。告訴人
    楊素鈴指稱還未至精誠十二街即被撞即與事實不合。是本件顯係被告駕駛小客車
    沿精誠路南向行駛，行經精誠路與精忠十二街交岔路口時，適丙○○騎機車後載
    乙○○，沿精誠路北向行駛至精誠路與精誠十二街口時左轉欲進入精誠十二街，
    而兩車發生互撞。
三、按汽車行駛時，駕駛人應注意車前狀況，並隨時採取必要之安全措施，道路交通
    安全規則第九十四條第三項分別定有明文。被告駕車自應遵守上開規定，竟疏未
    注意，於天候佳、有照明光線、路面乾燥、無缺陷、無障礙物，且視距良好等並
    無不能注意之情況下，仍疏未注意有丙○○騎乘機車左轉前來之狀況，因未減速
    而肇事，而乙○○受有左腳大趾骨折、左膝、左足挫傷等之傷害。且其過失行
    為與乙○○所受傷害間，有相當因果關係，雖本案駕駛ＥＹＢ－五六八號機車之
    丙○○亦與有過失，但不能因此解免被告刑責，從而過失傷害部分事證明確，被
    告犯行堪予認定。
四、核被告丁○○所為，係犯刑法第二百八十四條第一項前段之過失傷害罪。原審判
    決以被告酒醉駕車，因而致人受傷，應依道路交通管理處罰條例第八十六條第一
    項加重其刑，並審酌被告之犯罪動機、目的、手段、酒後駕車、過失程度及犯後
    態度等一切情狀，量處有期徒刑三月，及諭知易科罰金之折算標準。認事用法及
    量刑，均無不當。被告上訴意旨，指摘原審判決量刑過重，其上訴為無理由，應
    予駁回。
據上論結，應依刑事訴訟法第三百六十八條，判決如主文。
本案經檢察官甲○○到庭執行職務。
中      華      民      國      九十一      年      十      月    九    日
                                   臺灣高等法院臺中分院刑事第九庭
                                         審判長法  官　陳  筱  珮
                                               法　官  康  應  龍
                                               法　官　趙  春  碧
右正本證明與原本無異。
不得上訴。
                                               書記官  陳  文  琴
中      華      民      國　  九十一     年      十       月    十一    日
                                                              　　　　　Ｆ
